【裁判字號】    89,訴,1024
【裁判日期】    890919
【裁判案由】    違反藥事法
【裁判全文】
臺灣桃園地方法院刑事判決                        八十九年度訴字第一二四號
    公訴人  臺灣桃園地方法院檢察署檢察官
    被  告  甲○○
右列被告因違反藥事法案件，經檢察官提起公訴（八十九年度偵字第八０五六號），
本院判決如左：
        主  文
甲○○輸入禁藥，處有期徒刑伍月，緩刑肆年。
        事  實
一、甲○○明知含ＰＨＥＮＴＥＲＭＩＮＥ成分之安非他命類藥品，業據行政院衛生
    署於六十九年十二月八日以衛署藥字第三０一一二四號公告為禁止使用之藥品及
    未經核准擅自輸入非自用之藥品，均屬禁藥，不得輸入，竟於八十九年一月間某
    日，先在泰國曼谷某不詳地點，購入含有ＰＨＥＮＴＥＲＭＩＮＥ成分之編號一
    藍色蓋白色體膠囊之安非他命類藥品計四百公克及未經核准輸入之非自用編號二
    白色圓形糖衣錠計一百三十公克、編號三紫紅色圓形錠計二百七十公克及編號四
    藍色圓形錠計一百三十公克（總計九百三十公克，其中編號一含有ＰＨＥＮＴＥ
    ＲＭＩＮＥ藥品成分，編號二含有ＢＩＳＡＣＯＤＹＬ藥品成份，編號三、四則
    含有ＤＩＡＺＥＰＡＭ藥品成分），再將之藏置於其所攜帶行李箱中，於八十九
    年一月十一日晚上七時三十分許，搭乘瑞士航空公司ＳＲ─１６６號班機，自泰
    國曼谷返回國內之機會，將上開禁藥輸入國內。嗣甲○○攜帶藏置上開禁藥之行
    李箱通過中正國際機場入境海關第七號檢查檯檢查時，為財政部台北關稅局人員
    及內政部警政署航空警察局警員當場查獲上情，並扣得上開禁藥乙批計九百三十
    公克（業據台北關稅局以八十九年八月四日八九乙字第一六七六號處分書處分沒
    入）。
二、案經內政部警政署航空警察局報請臺灣桃園地方法院檢察署檢察官偵查起訴。
        理  由
一、訊據被告甲○○固坦承於右揭時地將上開藥品乙批藏置於其行李箱中，再將之攜
    帶輸入國內而遭查獲乙情，惟矢口否認右揭犯行，辯稱：伊購入這些藥品，係為
    供自己食用，伊並不知道這些藥品為禁藥，伊亦無輸入禁藥之故意云云。經查：
    被告於右揭時地將上開藥品乙批以藏置於其所攜帶行李箱中輸入國內而遭警查獲
    乙情，業據其本人迭次於警、偵訊中及本院審理時坦承不諱，復有中華民國入境
    旅客申報單影本乙紙及扣案之業據台北關稅局處分沒入在案之上開藥品乙批，在
    卷可稽，足堪認定。雖被告迭次於警、偵訊中及本院審理時辯稱上開藥品乙批係
    為供自用云云，並提出醫院出具之證明乙紙為憑，惟被告經本院審理時審視之結
    果，其身材不僅纖細，更無體重過重而需減肥之必要，此有本院當場攝得被告照
    片二紙，在卷可稽，而堪認定，且被告於本院審理時亦供稱其如此纖細身材已維
    持半年左右，則揆諸被告如此情形，焉有再於右揭時地自泰國購入上開總重達近
    一公斤藥品供自用減肥之必要。又被告所提出上開醫院證明乙紙上，不僅係在西
    元一九九九年九月八日所出具者，距今已有一年之久，且其上亦未載有係針對被
    告「病情」需要所出具者，而該證明上所載藥品成分，更與經送請鑑定後之扣案
    上開藥品成分不同，是被告於右揭時地再自泰國輸入上開藥品乙批，顯非係供其
    本人自用，至為顯然。被告此部分所辯，顯係事後卸責之詞，不足採信。再者，
    扣案之上開藥品乙批，經送請行政院衛生署藥物食品檢驗局鑑定結果，其中編號
    一含有ＰＨＥＮＴＥＲＭＩＮＥ成分，為安非他命類藥品，編號二含有ＢＩＳＡ
    ＣＯＤＹＬ藥品成份，編號三、四則含有ＤＩＡＺＥＰＡＭ藥品成分，此有行政
  院衛生署八十九年四月一日衛署藥字第八九０一六九一三號函及行政院衛生署藥
    物食品檢驗局八十九年三月二十八日藥檢壹字第八九０三三六二號函影本各乙份
    可佐，而其中ＰＨＥＮＴＥＲＭＩＮＥ成分之安非他命類藥品，更係早經行政院
    衛生署於六十九年十二月八日以衛署藥字第三０一一二四號函即行公告列為禁止
    使用藥品之禁藥，至於非自用之藥品，其輸入須經申請國內主管機關核准，更為
    一般常人所得認識之常識，而被告竟將上開含ＰＨＥＮＴＥＲＭＩＮＥ成分之編
    號一藥品及未經申請輸入許可之上開編號二至四之非自用藥品乙批輸入國內，則
    被告於右揭時地將扣案之上開藥品乙批以藏置其行李箱內之方式輸入國內時，其
    對扣案之上開藥品乙批顯均有禁藥之認識，至為顯然。被告此部分所辯，顯亦係
    事後卸責之詞，亦不足採信。被告犯行已臻明確，應予依法論科。
二、核被告所為，係犯藥事法第八十二條第一項之輸入禁藥罪。爰審酌被告明知上開
    藥品乙批均為禁藥，竟將之藏置其行李箱中輸入國內，已嚴重損及社會安全、國
    人健康及被告犯罪後之態度等一切情狀，量處如主文所示之刑。惟被告前未曾受
    有期徒刑以上刑之宣告，此有刑案被告全國前案紀錄表乙份可佐，其因一時疏慮
    ，致犯本罪，經此教訓，當知所惕勵，而無再犯之虞，爰本院認對其所宣示之刑
    ，以暫不執行為適當，並諭知緩刑四年，以啟自新。至於扣案之上開藥品乙批（
    總計九百三十公克），業據台北關稅局於八十九年八月四日以八九乙字第一六七
    六號處分書依法處分沒入在案，此有該處分書影本乙份可稽，爰對之不另為沒收
    之諭知，附此敘明。
據上論斷，應依刑事訴訟法第二百九十九條第一項前段，藥事法第八十二條第一項，
刑法第十一條前段、第七十四條第一款，判決如主文。
本案經檢察官何祖舜到庭執行職務。
中      華      民      國      八十九    年     九     月    十九    日
                          臺灣桃園地方法院刑事第四庭
                              法  官  林 晏 鵬
右正本證明與原本無異。
如不服本判決，應於判決送達後十日內向本院提出上訴狀( 應附繕本 )，上訴於
臺灣高等法院。
                              書記官  張 雅 慧
中        華        民        國   八十九   年   九   月    二十    日
附論罪科刑依據之法條：藥事法第八十二條
第八十二條
製造或輸入偽藥或禁藥者，處七年以下有期徒刑，得併科新臺幣十五萬元以下罰金。
犯前項之罪，因而致人於死者，處無期徒刑或七年以上有期徒刑，致重傷者，處三年
  以上十年以下有期徒刑。
第一項之未遂犯罰之。


司法院資訊處製作；財團法人民間司法改革基金會備份。
